臺灣基隆地方法院民事裁定               100年度司字第17號
聲  請  人  洪秀宏
代  理  人  陳炎琪律師
相  對  人  富鉅機械有限公司
法定代理人  鍾益崧
上列聲請人聲請選派檢查人事件，本院裁定如下：
    主  文
選派李純真會計師（建安聯合會計師事務所，設臺北市○○○路
○段四一○號五樓）為相對人之檢查人，檢查相對人之業務帳目
及財產情形。
聲請程序費用新臺幣壹仟元由相對人負擔。
    理  由
一、按繼續 1年以上，持有已發行股份總數3%以上之股東，得聲
    請法院選派檢查人，檢查公司業務帳目及財產情形，公司法
    第245條第1項定有明文。是上開聲請選派檢查人之規定，除
    具備繼續 1年以上持有已發行股份總數3%之股東之要件外，
    別無其他資格之限制（最高法院86年度台抗字第 108號裁定
    意旨參照）。又依同法第110條第3項規定，上開規定於有限
    公司準用之。
二、聲請意旨略以：聲請人自民國98年底即為相對人之不執行業
    務股東，出資額占相對人資本總額50%，依公司法第109條規
    定，本得行使監察權，隨時向相對人執行業務之股東質詢公
    司業務情形，查閱財產文件、帳簿、表冊，聲請人遂於99年
    間屢次催請相對人提出公司相關財產文件、帳簿等會計表冊
    供聲請人查閱，但相對人竟口頭表示公司近來營運狀況不良
    ，並只提供寥寥數張不完整之公司應收帳款明細敷衍聲請人
    ，聲請人又於100年1月26日以存證信函催告相對人提出會計
    帳冊，相對人迄今仍置之不理，且未依公司法第 110條及公
    司章程第12、13條規定，提出營運報告及財務報表等各項會
    計表冊，影響聲請人之股東權益至鉅，為此聲請為相對人選
    派檢查人，檢查相對人之業務帳目及財產情形，以維權益等
    語。
三、相對人陳述意見略以：因聲請人未到公司，才無法讓聲請人
    閱覽相關財產文件，同意聲請人之聲請等語。
四、經查：
  (一)聲請人主張其自98年底即為相對人之不執行業務股東，出資
    額占相對人公司資本額 50%，有相對人公司基本資料查詢、
    公司章程在卷可稽，且為相對人所不爭執，堪認聲請人確為
    繼續 1年以上，出資額為資本總額3%以上之相對人股東無誤
    ，依上開說明，聲請人聲請選派檢查人，應予准許。
  (二)經本院依職權函請社團法人臺灣省會計師公會推薦適當之會
    計師供本院遴選為相對人之檢查人，經該會推薦李純真會計
    師（建安聯合會計師事務所執業會計師，事務所設臺北市○
    ○○路○段410號5樓），有該會100年7月1日會總字第100029
    3 號函在卷可稽。本院審酌李純真會計師係東吳大學會計系
    畢業，對於公司業務、帳目及盈虧情形，應能本於專業知識
    予以檢查，當亦能適時維護、保障聲請人及相對人之權益，
    認洵屬適當，爰依公司法第110條第3項準用第245條第1項規
    定，選派李純真會計師為檢查人，檢查相對人公司之業務帳
    目及財產情形，相對人應依檢查人之要求提出相關帳簿、表
    冊供檢查。至於檢查人之報酬，依非訟事件法第 174條前段
    規定，應由相對人負擔，附此敘明。
五、依非訟事件法第175條第3項、第24條1項，裁定如主文。
中    華    民    國   100    年    7     月    6     日
                  民事庭法  官  陳湘琳
以上正本係照原本作成。
如不服本裁定應於送達後10日內向本院提出抗告狀，並繳納抗告
費新臺幣1,000元。
中    華    民    國   100    年    7     月    6     日
                        書記官  洪佳如